宣示判決筆錄
原      告  富邦資產管理股份有限公司

法定代理人  洪主民  
訴訟代理人  張政偉  
被      告  董順萍  

上列當事人間110年度中小字第2170號請求返還借款事件，於中
華民國110年9月15日上午10時17分整在臺灣臺中地方法院臺中簡
易庭宣示判決，出席職員如下：
    法      官  林筱涵
    書  記  官  張峻偉
朗讀案由。
法官朗讀主文宣示判決如下：
    主    文
被告應給付原告新臺幣參萬壹仟伍佰壹拾玖元，及其中貳萬玖仟
柒佰零玖元自民國九十五年三月十日起至一○四年八月三十一日
止，按年息百分之二十計算之利息，暨自民國一○四年九月一日
起至清償日止，按年息百分之十五計算之利息。
訴訟費用新臺幣壹仟元由被告負擔。
本判決得假執行。
    事實及理由之要領
一、原告主張：被告於民國93年11月18日向台北銀行申辦富邦發
    現金卡，約定被告於借款額度新臺幣（下同）3萬元之範圍
    內得循環借款，借款期間自台北銀行核准之日起1年，如被
    告未於借款期間屆至30日前以書面通知終止契約，並通過台
    北銀行之審核同意，視為同意續約1年，不另換約，其後每
    年屆期時亦同。利息則按週年利率百分之18.25計算，如逾
    期還款，除喪失期限利益，全部債務視為到期外，另改按週
    年利率百分之20計算遲延利息。詎被告自94年12月20日起未
    依約清償，迄至95年3月9日止，尚積欠本金29,709元及利息
    、手續費，共計31,519元。又台北銀行股份有限公司與富邦
    商業銀行股份有限公司於94年1月1日依銀行法及金融機構合
    併法規定正式合併，合併後存續法人為台北銀行，名稱變更
    為台北富邦商業銀行股份有限公司，台北富邦商業銀行股份
    有限公司並於95年7月17日將上開債權讓與原告並公告。為
    此，爰依消費借貸及債權讓與之法律關係，提起本件訴訟，
    並聲明如主文第1項所示。
二、上開原告主張之事實，業據其提出申請書、行政院金融監督
    管理委員會函、股份有限公司變更登記表、債權讓與證明書
    、報紙公告、交易明細為證。被告已於相當時期受合法之通
    知，而於言詞辯論期日不到場，亦未提出準備書狀爭執，本
    院依上開證據之調查結果，堪信原告所陳上情為真正，本院
    即採為判決之基礎。從而，原告依消費借貸及債權讓與之法
    律關係，請求被告給付如主文第1項所示之金額，為有理由
    ，應予准許。
三、訴訟費用負擔及假執行宣告之依據：民事訴訟法第78條、第
    436 條之19第1 項、第436 條之20。
　
民事訴訟法第436 條之24第2 項：
對於本判決之上訴，非以違背法令為理由，不得為之。
如對本判決上訴，須於判決送達後20日內向本院提出上訴狀，並
須表明原判決所違背之法令及其具體內容與依訴訟資料可認為原
判決有違背法令之具體事實之上訴理由（均須按他造當事人之人
數附繕本）
中　　華　　民　　國　　110 　年　　9 　　月　　15　　日
                  臺灣臺中地方法院臺中簡易庭
                                  法  官  林筱涵
                                  書記官  張峻偉
以上正本證明與原本無異。
中　　華　　民　　國　　110 　年　　9 　　月　　15　　日
                                  書記官  張峻偉